臺灣臺北地方法院刑事判決
110年度審原訴字第89號
公  訴  人  臺灣臺北地方檢察署檢察官
被      告  劉天治



選任辯護人  本院公設辯護人唐禎琪  
上列被告因傷害等案件，經檢察官提起公訴（110年度偵字第908
6號），本院判決如下：
    主  文
本件公訴不受理。
    理  由
一、公訴意旨如附件起訴書所載。
二、按告訴乃論之罪，告訴人於第一審辯論終結前，得撤回其告
    訴；告訴經撤回者，法院應諭知不受理之判決；不受理之判
    決，得不經言詞辯論為之，刑事訴訟法第238條第1項、第30
    3條第3款及第307條分有明文。
三、經查，公訴人認被告劉天治涉犯之公然侮辱罪及傷害罪，均
    為告訴乃論之罪，茲因告訴人2人於本院辯論終結前具狀撤
    回告訴，有刑事撤回告訴狀在卷可稽（見審原訴字卷第83、
    85頁），依前揭規定，爰不經言詞辯論，逕為諭知不受理之
    判決。
據上論斷，應依刑事訴訟法第303條第3款、第307條判決如主文
中　　華　　民　　國　　111 　年　　2 　　月　　22　　日
  　　　　        刑事第二十庭  審判長法  官  洪英花
　　　　　　　　　                    法  官  謝欣宓
　　　　　　　　　                    法  官  賴鵬年
以上正本證明與原本無異。 
如不服本判決應於收受送達後20日內向本院提出上訴書狀，並應
敘述具體理由；其未敘述上訴理由者，應於上訴期間屆滿後20日
內向本院補提理由書（均須按他造當事人之人數附繕本）「切勿
逕送上級法院」。告訴人或被害人如對於本判決不服者，應具備
理由請求檢察官上訴，其上訴期間之計算係以檢察官收受判決正
本之日期為準。 因疫情而遲誤不變期間，得向法院聲請回復原
狀。
                                     書記官　萬可欣
中　　華　　民　　國　　111 　年　　2 　　月　　22　　日
附件：
臺灣臺北地方檢察署檢察官起訴書
　　　　　　　　　　　　　　　 　　　110年度偵字第9086號
　　被　　　告　劉天治　男　00歲（民國00年0月00日生）
　　　　　　　　　　　　住○○市○○區○○0000號0樓
　　　　　　　　　　　　居○○市○○區○○路00巷0號
　　　　　　　　　　　　國民身分證統一編號：Z000000000號
上列被告因傷害等案件，已經偵查終結，認應提起公訴，茲將犯
罪事實及證據並所犯法條分敘如下：
　　　　犯罪事實
一、劉天治於民國105年間，因妨害性自主案件經臺灣新北地方
    法院以105年度侵訴字第110號判決判處有期徒刑10月確定；
    復因公共危險案件，經臺灣花蓮地方法院以106年度花原簡
    字第45號判決判處有期徒刑3月確定，定應執行刑為有期徒
    刑1年，於108年7月29日執行完畢。猶不知悔改，而為下列
    行為：
  ㈠於110年2月16日上午10時36分許，在○○市○○區○○路0段00巷00
    弄00號黃春瑞之店面門前，因店內客人停車問題與黃春瑞起
    爭執，竟基於公然侮辱之犯意，在前開不特定人得共見共聞
    之處所，對黃春瑞出言辱稱：「幹」、「幹你娘老雞掰勒！
    」等語，足以貶損黃春瑞之名譽及社會評價。
  ㈡劉天治復於同日中午11時50分許，在○○市○○區○○路0段00巷00
    弄00號前，因龔楚平為黃春瑞遭辱罵之事而與劉天治起爭執
    ，劉天治竟基於傷害之犯意，以左手肘毆打龔楚平胸口，致
    龔楚平受到前胸壁挫傷之傷害。
二、案經黃春瑞、龔楚平訴由臺北市政府警察松山分局報告偵辦
    。
　　　　證據並所犯法條
一、證據清單
編號 證據名稱 待證事實 1 被告劉天治於警詢中之供述（於偵訊中經合法傳喚而未到庭） 1.坦承有於上開時、地對告訴人黃春瑞口出：「幹」、「幹你娘老雞掰勒！」等語之事實。 2.坦承：有用手肘去擋告訴人龔楚平之胸口等語，惟矢口否認有何傷害之犯行，辯稱：係告訴人龔楚平先攻擊伊，伊才用手去擋，是正當防衛云云。 2 證人即告訴人黃春瑞於警詢、偵訊中之證述 證稱： 1.被告有對伊辱罵：「幹」、「幹你娘老雞掰勒！」等語之事實。 2.被告有以左手肘打告訴人龔楚平胸口之事實。 3 證人即告訴人龔楚平於警詢、偵訊中之證述 證稱： 1.被告有對告訴人黃春瑞辱罵：「幹」、「幹你娘老雞掰勒！」等語之事實。 2.被告有以左手肘打伊胸口之事實。 4 告訴人黃春瑞店內之監視器影音畫面截圖2張、譯文、員警密錄器檔案譯文、本署檢察事務官勘驗報告各1份 被告有對告訴人黃春瑞辱罵：「幹」、「幹你娘老雞掰勒！」等語之事實。 5 臺安醫院診斷證明書1紙 告訴人龔楚平受有前胸壁挫傷之事實。 
二、核被告劉天治所為，係犯刑法第309條第1項之公然侮辱、第
    277條第1項之傷害等罪嫌。被告所犯上開各罪間，犯意各別
    ，行為互殊，請依刑法第50條第1項之規定分論併罰。又查
    被告前有如事實欄所載之論罪科刑及執行情形，有本署刑案
    資料查註紀錄表附卷可憑，被告受有期徒刑執行完畢後，5
    年以內故意再犯本件有期徒刑以上之罪，為累犯，請依司法
    院釋字第775號解釋意旨，裁量是否加重最低本刑。
三、依刑事訴訟法第251條第1項提起公訴。
　　此　致
臺灣臺北地方法院
中　　華　　民　　國　 110　　年　 11 　　月　 30　　日
                              檢  察  官    羅韋淵
本件正本證明與原本無異　　　　　　　　　　　　　　　　　
中　　華　　民　　國　 110　　年　 12 　　月　  9 　 日
                  　    　    書　記　官　  蔡耀霆